臺灣高等法院臺南分院刑事判決　　　　100年度上易字第276號
上　訴　人
即　被　告　蘇仙扶
上列上訴人因傷害案件，不服臺灣臺南地方法院一００年度易字
第一九一號中華民國一００年三月三十一日第一審判決（起訴案
號：臺灣臺南地方法院檢察署九十九年度偵字第三四五八號），
提起上訴，本院判決如下：
    主  文
上訴駁回。
    事  實
一、蘇仙扶於民國九十八年十二月二十四日十九時許，與數姓名
    年籍不詳之友人，在臺南市○○區○○路二段之「阿西檳榔
    攤」飲酒，並委由該檳榔攤老闆娘電召楊雯怡前來陪酒，渠
    等酒後又於同日二十一時許，共同前往臺南市○○區○○路
    三段附近之「佳佳園小吃部」繼續飲酒。迨其等於同日二十
    二時許飲畢，蘇仙扶與楊雯怡同搭計程車離去，途中楊雯怡
    驚覺計程車行向與其目的地相反，遂吵鬧要求停車，蘇仙扶
    乃要求計程車在臺南市○○區○○路四段與台江大道交岔路
    口處讓其二人下車，下車後楊雯怡仍吵鬧要回臺南市○○路
    ○段「阿西檳榔攤」附近騎機車，蘇仙扶一時氣憤，竟基於
    傷害人身體之犯意，對楊雯怡拳打腳踢，直至楊雯怡倒地始
    罷手，造成楊雯怡受有頭部外傷併頭部血腫及兩側腰部挫傷
    等傷害。
二、嗣蘇仙扶在路邊招停計程車，其二人並一同搭乘計程車前往
    蘇仙扶位於臺南市佳里區同安寮二十號之二住處，蘇仙扶上
    樓取款後，再與楊雯怡同乘計程車前往臺南市佳里區「健樂
    美」理髮廳，蘇仙扶下車前並預付新台幣（下同）一千元之
    車資，指示計程車搭載楊雯怡返回臺南市○○區○○路二段
    「阿西檳榔攤」附近，楊雯怡隨後電聯乾爹周峻億駕駛計程
    車搭載其前往財團法人奇美醫院急診，復報警循線查獲。
三、案經楊雯怡訴由臺南市警察局第三分局報請臺灣臺南地方法
    院檢察署檢察官偵查起訴。
    理  由
一、按被告以外之人於審判外之言詞或書面陳述，除法律有規定
    者外，不得作為證據。被告以外之人於審判外之陳述，雖不
    符前四條（指刑事訴訟法第一百五十九條之一至第一百五十
    九條之四）之規定，而經當事人於審判程序同意作為證據，
    法院審酌該言詞陳述或書面陳述作成時之情況，認為適當者
    ，亦得為證據，刑事訴訟法第一百五十九條第一項、第一百
    五十九條之五第一項分別定有明文。查，被告、檢察官就本
    判決所引用下列被告以外之人於審判外之供述證據，於本院
    準備程序及審理時均同意作為證據（見本院卷第二十頁背面
    、第二十八頁背面），本院審酌此等證據資料作成或取得之
    狀況，均無非法或不當取證之情事，亦無顯不可信之情況，
    故認為適當而均得作為證據。
二、訊據被告蘇仙扶堅決否認有何傷害犯行，辯稱：伊雖與楊雯
    怡一起在「佳佳園小吃部」飲酒，事後一同離開，但沒有傷
    害她，也不知道她為何受傷等語。經查：
(一)、被害人受傷之事實，業據證人即被害人楊雯怡於偵查中及原
    審審理時證述明確（見偵卷第一０至一一頁、原審卷第一三
    頁背面至一五頁），復有財團法人奇美醫院九十八年十二月
    二十五日診斷證明書、九十九年九月十五日（九九）奇醫字
    第四八一四號函附急診檢傷紀錄、急診衛教紀錄、急診病歷
    、急診護理紀錄單、一般攝影檢查等件在卷可稽（依序見警
    卷第八頁、偵卷第二三至二九頁），此部分之事實堪予認定
    。
(二)、被害人所受之傷害確遭被告毆打所致，亦經證人楊雯怡證述
    ：因為發覺計程車並不是往「阿西檳榔攤」的方向前進，覺
    得不對勁，就吵著要下車，之後被告就把我拉到臺南市○○
    區○○路四段與台江大道交岔路口處的草叢內，用右手打我
    的頭部左側，並且用腳踢我的腰部兩側等語（見原審卷第一
    四頁），證人楊雯怡與被告原不認識，為被告所自承，自無
    誣陷被告之動機（見原審卷第一四頁背面），被告亦無法證
    明與證人有何嫌隙存在，實無任何證據顯示證人楊雯怡有甘
    冒偽證罪刑責而構陷被告之必要，足認證人楊雯怡證述遭被
    告毆打應屬事實。參酌證人周峻億證述：本件案發後楊雯怡
    隨即電聯其駕駛計程車搭載前往就醫等語（見偵查卷第五二
    至五三頁），證人楊雯怡前往醫院診治之時間為九十八年十
    二月二十五日凌晨二時五十二分，於就醫時主訴剛才被人打
    等情，有奇美醫院急診檢傷紀錄在卷可參（見偵查卷第二四
    頁），與其證述遭被告毆打之時間相近，且其受傷之頭部外
    傷併頭部血腫及兩側腰部挫傷傷害亦與其證述遭被告毆打之
    部位相符，益徵證人楊雯怡證述遭被告毆打受傷屬實。衡酌
    被告若未傷害被害人，斷無於本院審理最後陳述時，希望跟
    被害人和解（被害人經傳喚未到庭），把事情解決，請求從
    輕量刑（見本院卷第三０頁背面）之理，足認被害人之供述
    應可採信。被告犯罪事證明確，堪予認定。
(三)、被告雖辯稱：伊進入「健樂美」理髮廳前未給付計程車資，
    計程車司機亦未向其索討，可能係楊雯怡未付車資遭計程車
    司機毆打云云；然上情經證人楊雯怡證述：被告有拿一千元
    給司機（見原審卷第一四頁背面），且被告倘未給付計程車
    資，計程車司機應會當場向其追討，斷無任令被告離去之理
    ；縱被告未付計程車資，計程車司機亦可轉向楊雯怡索討，
    即使楊雯怡無法給付，司機亦可將其載往警局處理，亦無毆
    打楊雯怡之必要。且毆打楊雯怡之人若係計程車司機，楊雯
    怡大可對計程車司機提出告訴，更無設詞誣陷被告之理。足
    認被告上開所辯，顯違常情，不可採信。
(四)、被告另辯稱：被害人若於臺南市○○區○○路四段與台江大
    道交岔路口處遭被告歐打，被害人斷無陪同伊同往臺南市佳
    里區住處等地，且被害人可搭計程車直接就醫，當無另電周
    峻億前來搭載就醫之理等語；惟被害人於偵查中供稱被告答
    應給付二千元續攤。衡酌被害人既係由「阿西檳榔攤」老闆
    娘電召前往陪酒，為被告所自承，則被害人在未取得坐檯費
    之下，緊隨被告前往臺南市佳里區等地索取報酬，自合乎常
    理，被告此抗辯，亦無足採。
三、核被告所為，係犯刑法第二百七十七條第一項之傷害罪。
四、原審以上訴人即被告罪證明確，適用上開法文論罪科刑，並
    審酌被告因一時口角，未能以和平方式解決紛爭，竟於深夜
    出手毆打女子，實不足取，並衡酌告訴人所受傷害程度及被
    告犯罪後否認犯行態度不佳，且未能取得被害人之宥恕，亦
    未賠償被害人之損害等一切情狀，量處有期徒刑五月，併諭
    知易科罰金之折算標準，以資懲儆。並以公訴人雖請求原審
    判處被告有期徒刑七月，然審酌一切情況，仍認應判處有期
    徒刑五月為當，認事用法並無不當。又量刑輕重係屬事實審
    法院得依職權自由裁量之事項，苟已斟酌刑法第五十七條各
    款所列情狀而未逾越法定刑度，不得遽指為違法。又在同一
    犯罪事實與情節，如別無其他加重或減輕之原因，下級審量
    定之刑，亦無過重或失輕之不當情形，則上級審法院對下級
    審法院之職權行使，原則上應予尊重。本件原審已依刑法第
    五十七條之規定審酌被告之上開一切情狀，而量處罪刑，原
    審量刑難認有何刑度過重情形，被告上訴意旨仍執陳詞，否
    認犯罪，任意指摘原判決量刑不當，為無理由，應予駁回。
五、據上論斷，依刑事訴訟法第三百六十八條，判決如主文。
本案經檢察官謝錫和到庭執行職務。
中    華    民    國    100    年    6    月    29    日
                  刑事第二庭    審判長法  官  葉居正
                                      法  官  張桂美
                                      法  官  陳春長
以上正本證明與原本無異。
不得上訴。
                                      書記官  邱如
中    華    民    國   100    年    6     月    29    日
附錄本案論罪科刑法條全文：
中華民國刑法第277條第1項（普通傷害罪）
傷害人之身體或健康者，處3年以下有期徒刑、拘役或1千元以下
罰金。